# 定期存款利息

提问人：chenyiwei 时间：2012-02-11 23:59:47
基本赞同该指引中的上述分析。《计学撮要》第 392 ～ 395 页中也有相应的说明。 如果没有将其持有至到期的明确意图和财务能力，则提前支取时只能按活期利率计息，因此在持有期间按定期利率计提利息收入是不恰当的，因为最终这部分与两者的息差对应的经济利益并不是很可能流入企业。而如果按活期利率计息，因为金额较小，往往不重大，且参考以往对于活期存款不计提利息收入的惯例，也是可以接受持有期间不计提利息收入的做法的。

回答人：chenyiwei
基本赞同该指引中的上述分析。《计学撮要》第 392 ～ 395 页中也有相应的说明。 如果没有将其持有至到期的明确意图和财务能力，则提前支取时只能按活期利率计息，因此在持有期间按定期利率计提利息收入是不恰当的，因为最终这部分与两者的息差对应的经济利益并不是很可能流入企业。而如果按活期利率计息，因为金额较小，往往不重大，且参考以往对于活期存款不计提利息收入的惯例，也是可以接受持有期间不计提利息收入的做法的。

提问人：z239239 时间：2012-02-13 09:15:29
回复 chenyiwei 的帖子
请教陈版：
如果资产负债表日为 12 月 31 日，定期存单 1 月 20 日到期， 2 月 1 日出具审计报告，审计报告出具时该定期存款已到期收回， 12 月 31日，根据定期存款利率确认的利息收入金额较大。 请问此种情况，预提了利息是否合理？

回答人：chenyiwei
不恰当。期后实际将其持有至到期，不代表在资产负债表日即已满足按定期利率计提利息收入的条件，即并不代表资产负债表日的实际存在状况。